【裁判字號】    97,訴,539
【裁判日期】    971015
【裁判案由】    偽造文書等
【裁判全文】
臺灣臺北地方法院刑事判決               97年度訴字第539號
公  訴  人  臺灣台北地方法院檢察署檢察官
被      告  庚○○
                    （現於臺灣臺中監獄執行中）
            戊○○
                    （現於臺灣臺中分監執行中）
            丙○○
                    （現於臺灣臺中監獄執行中）
上列被告等因偽造文書等案件，經檢察官提起公訴（96年度偵字
第15110號），本院判決如下：
    主  文
庚○○共同意圖為自己不法之所有，以恐嚇使人將本人之物交付
，處有期徒刑拾月，減為有期徒刑伍月；又共同意圖為自己不法
之所有，以恐嚇使人將本人之物交付，未遂，處有期徒刑陸月，
減為有期徒刑參月；又共同意圖為自己不法之所有，以恐嚇使人
將本人之物交付，未遂，處有期徒刑陸月，減為有期徒刑參月；
又共同意圖為自己不法之所有，以恐嚇使人將本人之物交付，未
遂，處有期徒刑陸月，減為有期徒刑參月；又共同意圖為自己不
法之所有，以恐嚇使人將本人之物交付，未遂，處有期徒刑陸月
，減為有期徒刑參月；又共同行使偽造公文書，足以生損害於公
眾及他人，處有期徒刑壹年陸月，減為有期徒刑玖月。如附表所
示之物，均沒收之。應執行有期徒刑貳年。如附表所示之物，均
沒收之。
戊○○共同行使偽造公文書，足以生損害於公眾及他人，處有期
徒刑壹年肆月，減為有期徒刑捌月。如附表所示之物，均沒收之
。
戊○○其餘被訴部分無罪。
丙○○無罪。
    犯罪事實
一、庚○○、辛○○（未經起訴）、與真實姓名年籍不詳綽號阿
    國之成年男子、自稱「林安惠」之年籍姓名不詳之成年女子
    ，及大陸地區真實姓名年籍不詳綽號「烘爐」之男子等集團
    成年成員，共同意圖為自己不法之所有，於民國95年9月間
    ，由綽號「烘爐」之男子將0000000000號行動電話以郵寄方
    式交付庚○○使用後，再推由自稱「林安惠」之女子於95年
    9 月至11月間，在不詳地點以電腦連接網際網路後，分別以
    其向美商微軟公司申請之電子郵件信箱：soforever0000000
    @hotmail.com、xhbfff520@hotmail.com登入即時通訊軟體
    ，以暱稱「聽風戀雨」、「賴鳳珠-阿珠-樂樂」與壬○○、
    甲○○、己○○、乙○○等人進行網路視訊（係以串流媒體
    形式即時傳送視訊影像）即時通訊，並將壬○○、甲○○、
    己○○、乙○○等人於網路視訊裸露身體隱私部位之態樣，
    以電磁記錄之方式儲存於硬碟（妨害秘密罪部分均未據告訴
    ）。嗣後「林安惠」及「烘爐」再將上開壬○○、己○○裸
    露之影片紀錄以光碟燒錄之方式儲存於光碟上，另將甲○○
    、乙○○裸露之影片紀錄，以擷取播放影像圖片之方式，將
    數位檔案之圖片沖洗成照片後，交付庚○○、辛○○、阿國
    及某年籍姓名不詳之成年男子等為下列犯罪分工：
    (一)於95年10月24日上午，由庚○○為避免遭受追查，遂基於
      行使偽造準私文書之犯意，將上開壬○○裸露之光碟，佯
      以「湯仲民」之名義，填載不實之地址資料，並偽造「湯
      仲民」署名1枚填載宅即便服務配送單，填載0000000000
      電話號碼，預定配送日期為95年10月26日後，經由統一速
      達股份有限公司之宅急便服務，寄送至壬○○位於苗栗縣
      頭份鎮○○路221號之公司辦公室，再由庚○○以0000000
      000電話撥打壬○○之03-***07號電話（詳卷），向壬○○恫以：若不欲上開光碟外流，即匯款新臺幣（下同）5
      萬元至臺北富邦銀行嘉義分行000000000000號帳戶等語，
      後雖經壬○○討價還價後降至3萬元，然壬○○因心生畏
      懼，遂於95年11月3日匯款1萬元至上開帳戶。
    (二)於95年11月20日上午8時許，由庚○○以0000000000電話
      撥打甲○○所有之09*****653號行動電話（詳卷），先佯
      稱為快遞公司，套問甲○○之住處地址，庚○○並與辛○○、綽號阿國之男子一同自台中市搭乘野雞車北上至新竹
      市後，轉乘計程車前往甲○○位於新竹市○○路住處，適
      甲○○外出未歸，庚○○、辛○○、阿國3人遂將上開甲○○裸露之照片置放於該住處之信箱內，再由「烘爐」撥
      打甲○○前揭行動電話，向甲○○恫以：因甲○○與其老
      婆有一腿，如不拿錢解決，要至其住處門口堵他、打他等
      語，致甲○○心生畏懼，惟甲○○未交付上開金錢而未得
      逞。
    (三)於95年11月20日上午11時許，再由庚○○以0000000000電
      話撥打壬○○之03-***07號室內電話，以看房子為由誘騙
      壬○○於中山高速公路頭份交流道出口處見面，並與辛○○、綽號阿國之男子一同搭乘野雞車至上開交流道出口處
      赴約，由庚○○、辛○○與阿國等3人，先交付壬○○裸
      露之光碟、照片，並由庚○○向壬○○恫以若不支付5萬
      元，要讓其沒工作、讓其家人知道等語，並要求壬○○應
      向坐於交流道附近車內之大哥談判，致壬○○心生畏懼，
      躲入銀行內報警處理，因而未交付上開金錢而未得逞。
    (四)庚○○於95年11月21日上午8時許，以0000000000電話撥
      打己○○位於桃園縣楊梅鎮○○路之公司辦公室03-***74
      號電話（詳卷），佯稱欲承租廠房，套問己○○公司地址
      後，於同日9時許，由庚○○、辛○○與阿國3人一起自台
      中市搭乘野雞車北上至桃園縣楊梅鎮後，轉搭計程車至該
      公司將上開己○○裸露之照片交付與己○○後，庚○○、
      辛○○與阿國等3人隨即至楊梅火車站附近搭乘計程車離
      去，並由「烘爐」以未顯示號碼電話撥打己○○前揭電話
      ，向己○○恫以：竟然與其老婆於網路勾三搭四等語。再
      由庚○○於95年11月22日將上開己○○裸露之光碟、紙條
      郵寄至上開公司與己○○，並恫以「劉先生，這是你要的
      光碟，請你用vcd或dvd慢慢觀賞，不要讓我們公司的人再
      跑第二趟，否則！後果自己負責。我們也是拿人錢財的，
      不要讓我們難做」等語，並以簡訊表示若不匯錢，要將己○○斷手斷腳之內容，恫嚇己○○匯款20萬元至玉山銀行
      臺中分行0000000000000號帳戶，致己○○心生畏懼，惟
      己○○未交付上開金錢而未得逞。
    (五)庚○○並於95年11月21日7時許，以0000000000電話撥打
      乙○○所有之09*****93號行動電話（詳卷），佯為高雄
      某處欲寄送包裹，套問其臺北市○○區○○路住處地址後
      ，告知不知情之戊○○開車載乘庚○○、辛○○、阿國及
      不知情之丙○○北上（戊○○、丙○○無罪部分詳後），
      並於同日下午6時30分許，載同庚○○、辛○○、阿國共
      同至乙○○位於臺北市○○區○○路住處附近後，由庚○○、阿國、辛○○下車進入上開住處巷內，並由辛○○、
      阿國將上開乙○○裸露之照片交付乙○○。於同日下午7
      時許，由「烘爐」以電話撥打乙○○所有之行動電話，向
      乙○○恫以：因與庚○○老婆勾三搭四，要支付15萬元，
      否則將散布上開乙○○裸露之照片等語；復於同年月22日
      下午1時許，由「烘爐」於不詳地點以電腦連接網際網路
      後，將上開乙○○裸露之影片紀錄上傳（指由本機電腦傳
      送電子資料到遠端電腦之動作，須兩臺電腦間已連線並透
      過特定的通訊協定始得為之）至網路家庭國際資訊股份有
      限公司PChome Online網站（http://www.pchome.com.tw/
      ）貼圖區之影音快閃網頁（http://ejokeimg.pchome.com
      .tw/cat-index.html?cat=94）後，再由該集團成員以000
      0000000號行動電話傳送「我現在在省立醫院外面，我現
      在要到哪邊找你，影片貼在PC上面了」、「上pc home去
      看看，先放你的人頭，其他精彩的我慢慢來，留下你的電
      話的話，哈哈」，以0000000000號行動電話傳送「上pcho
      me貼圖影音快閃去看看先放你的人頭，其他精彩的我慢慢
      來，留下你的地址電話的話，哈哈我就是要讓你出名，不
      出來處理我讓全臺灣的人認識你」、「上pchome，點貼圖
      ，點影音快閃，發表人KK，去看看先放你的人頭，其他精
      彩的我慢慢來，再留下你的地址電話的話」等簡訊內容至
      乙○○所有之前揭行動電話，致乙○○心生畏懼，惟乙○○未交付上開金錢而未得逞。
二、庚○○、戊○○前於95年12月間，因於台中地區以丟擲水球
    恐嚇取財多次未果（分經臺灣臺中地方法院以96年度訴字第
    1291號判決、臺灣高等法院臺中分院以96年度上易字第1573
    號判決有罪確定），竟另行起意，與真實姓名、年籍皆不詳
    之「烘爐」及所屬之成年詐欺集團成員共同基於意圖為自己
    不法之所有及行使偽造公文書之犯意聯絡，於95年12月中，
    由庚○○持上開「烘爐」所郵寄之0000000000號行動電話，
    先由在大陸地區之詐欺集團成員以電話聯繫丁○○，佯稱為
    行政院金融管制局經辦人員王偉明，因丁○○金融資料外洩
    而需凍結帳戶為由，要求丁○○提供其所有之銀行舊存摺，
    才能替其辦理新存摺，而不致使帳戶內款項遭凍結，並由不
    詳詐欺集團成員偽刻「行政院金融監督管理局官印」印章後
    ，分別偽造(1)行政院金融管制局及局長施茂林名義，蓋用「
    行政院金融監督管理局官印」印文所製作「金融管制局金融
    調查保密切結書」(2)監管人（審核）黃仁宏、主管張學武、
    經辦人王偉明之名義，由不詳詐欺集團成員偽造黃仁宏、張
    學武之印章後，蓋用黃仁宏印文2枚、張學武、「行政院金
    融監督管理局官印」印文各1枚之「金融中央存款理賠單（
    個人戶）」(3)檢查官林嘉修、書記官李清宏名義，由不詳詐
    欺集團成員偽造林嘉修、李清宏之印章後，蓋用林嘉修、李
    清宏、「行政院金融監督管理局官印」印文各1枚之「凍結
    管制令」之公文書3紙，於95年12月18日至19日間某時，以
    傳真方式交付丁○○而行使之，以取信於丁○○；該犯罪集
    團成員並於95年12月19日以電話撥打庚○○所有之行動電話
    門號0000000000號，告知庚○○於同日下午14時許至統一超
    商隆心門市接收傳真文件，其將傳真內容為已蓋用偽造「行
    政院金融監督管理局官印」印文之不實「託管收據」私文書
    1紙至該超商，庚○○遂於同日下午14時54分許前往超商接
    收該文件，並於該文書上偽造「林正義」之署名1枚；隨即
    依犯罪集團成員指示找戊○○一同前往丁○○處交付行使「
    託管收據」之私文書，致丁○○誤認上開文件確為該些機關
    及人員所開具而陷於錯誤，由丁○○交付個人所有之合作金
    庫銀行帳號185****83號帳戶（詳卷）存摺及印章而取得財
    物，均足以生損害於行政院、檢察署等官署及施茂林、黃仁
    宏、王偉明、張學武、林嘉修、李清宏、林正義、丁○○等
    人。嗣庚○○、戊○○於當日欲領取款項時，因銀行作業時
    間已過而未能領得款項，庚○○遂囑由戊○○另於翌日前往
    銀行領取款項，然因丁○○發覺有異，經止付而使庚○○、
    戊○○因而未取得款項。
三、案經甲○○、己○○、乙○○訴由臺北市政府警察局報告臺
    灣臺北地方法院檢察署檢察官偵查起訴。
    理  由
壹、證據能力部分：
一、證人庚○○、丙○○、戊○○、壬○○、己○○、乙○○、
    丁○○、張緒於警詢中之陳述，具有證據能力：
    (一)按被告以外之人於審判外之陳述，雖不符刑事訴訟法第15
      9條之1至之4等4條之規定，而經當事人於審判程序同意作
      為證據，法院審酌該言詞陳述或書面陳述作成時之情況，
      認為適當者，亦得為證據；當事人、代理人或辯護人於法
      院調查證據時，知有刑事訴訟法第159條第1項不得為證據
      之情形，而未於言詞辯論終結前聲明異議者，視為有前項
      之同意，同法第159條之5定有明文。立法意旨在於傳聞證
      據未經當事人之反對詰問予以核實，原則上先予排除。惟
      若當事人已放棄反對詰問權，於審判程序中表明同意該等
      傳聞證據可作為證據；或於言詞辯論終結前未聲明異議，
      基於尊重當事人對傳聞證據之處分權，及證據資料愈豐富
      ，愈有助於真實發見之理念，且強化言詞辯論主義，使訴
      訟程序得以順暢進行，上開傳聞證據亦均具有證據能力。
    (二)證人庚○○、丙○○、戊○○、壬○○、己○○、乙○○
      、丁○○、張緒於警詢中的陳述，其性質雖屬證人於審判
      外的陳述，而為傳聞證據，且查無符合刑事訴訟法第159
      條之1至之4等前4條之情形，然渠等於警詢所為之陳述，
      被告於本案辯論終結前均未爭執該等證人於警詢陳述之證
      據能力，且該等證人於警局之陳述又查無不法取供之情形
      ，本院審酌上開筆錄作成時，並無人情施壓或干擾，亦無
      不當取供之情形，認為以之作為本案之證據亦屬適當，而
      有證據能力。
二、證人庚○○於偵查中具結後，向檢察官所為的陳述，具有證
    據能力：
    (一)按被告以外之人於偵查中向檢察官所為陳述，除顯有不可
      信之情況者外，得為證據，刑事訴訟法第159條之1第2項
      定有明文。偵查中對被告以外之人所為之偵查筆錄，或被
      告以外之人向檢察官所提之書面陳述，性質上均屬傳聞證
      據。惟現階段刑事訴訟法規定檢察官代表國家偵查犯罪、
      實施公訴，依法其有訊問被告、證人及鑑定人之權，證人
      、鑑定人且須具結，而實務運作時，檢察官偵查中向被告
      以外之人所取得之陳述，原則上均能遵守法律規定，不致
      違法取供，其可信度極高。職是，被告以外之人於偵查中
      已具結而為證述，若無顯有不可信之情況，應有證據能力
      。
    (二)證人庚○○於檢察官偵查中具結所為之陳述，未曾提及檢
      察官在偵查時有不法取供之情形，本院亦未發現顯有不可
      信之情況，揆諸上開說明，其等於偵查中之證言自具有證
      據能力。
三、至卷附門號0000000000號通訊監察譯文（見96年度偵字第92
    57號卷第171至174頁，下稱偵查卷），該次通訊監察係依臺
    灣臺北地方法院檢察署95年12月12日95年北檢大書監字第00
    442號通訊監察書而執行（見偵查卷第159頁），並為被告、
    檢察官所不爭執其證據能力，為合法之通訊監察，另查無其
    他不宜作為證據之情事，前開通訊監察譯文自有證據能力。
貳、有罪部分：
一、訊據被告庚○○對於上開犯罪事實均坦承不諱（見本院卷第
    63、111頁），核與證人己○○、壬○○、乙○○、辛○○
    於本院審理時之證述、證人戊○○、丁○○、甲○○、張緒
    於警詢時證述之情節（見本院卷第111頁至132頁、175至178
    頁、225至228頁、偵查卷第9257號第22頁、40至42頁、52至
    54頁）相符，此外，並有證人壬○○、己○○、丁○○指認
    被告庚○○照片3張、統一速達股份有限公司之宅急便單據
    影本、臺灣郵政股份有限公司之國內快捷包裹影本、被害人
    己○○上半身裸露照片、影片擷取畫面照片各1紙、恐嚇紙
    條1張、帳號:xhbfff520@hotmail.com、暱稱為「賴鳳珠-阿
    珠-樂樂」之MSN視窗畫面1份、行政院金融監督管理局託管
    收據影本、凍結管制令影本、金融中央存款理賠單影本、行
    政院金融管制局金融調查保密切結書影本、乙○○所有09**
    *93號行動電話簡訊翻拍照片8幀、乙○○裸露之電磁紀錄上
    傳採證照片1幀、龍江路292巷口監視器翻拍照片、統一超商
    隆心門市監視器翻拍照片8幀、乙○○之MSN通話紀錄、網路
    家庭國際資訊股份有限公司回函及IP位址查詢資料各1份、0
    000000000號行動電話通聯調閱查詢單3份、09***93、00000
    00000號行動電話通聯調閱查詢單各1份、微軟公司回函1份
    、門號0000000000號通訊監察譯文、通訊監察書各1份可資
    佐憑（分見偵查卷第65至174頁），上開補強證據已足資擔
    保被告庚○○所為之上開任意性自白之真實性，是被告庚○○部分事證已明確，其犯行洵堪認定，應予依法論科。
二、訊據被告戊○○就犯罪事實二部分，固不否認其確於95年12
    月間，已於台中地區與被告庚○○以丟擲水球恐嚇取財汽車
    旅館多次未果，並於95年12月19日駕車載同被告葉榮賓前往
    丁○○住處，於被告庚○○取得存摺後，因銀行作業時間已
    過而未能於當日領取款項，而受被告庚○○囑託於翌日前往
    銀行領取款項，然最終未能領取之事實，惟辯稱：偽造文書
    部分伊不知情，詐欺部分係被告庚○○騙取存摺後，才叫伊
    幫忙領錢，若有犯錯，願受處罰云云。經查：
    (一)上開犯罪事實二所示，證人丁○○係遭真實姓名、年籍皆
      不詳之成年詐欺集團成員，於95年12月中以行政院金融管
      制局經辦人員王偉明名義，佯稱需凍結帳戶為由，要求證
      人丁○○提供其所有之銀行存摺，經丁○○於取得如附表
      所示之文書而陷於錯誤，於96年12月19日交付個人所有之
      合作金庫銀行帳號185****83號帳戶存摺及印章予佯稱為
      「林正義」之共同被告庚○○，庚○○則交付丁○○前揭
      偽造之託管收據，嗣庚○○、戊○○於當日欲領取款項時
      ，因銀行作業時間已過而未能取款，庚○○遂囑由戊○○
      另於翌日前往銀行領取款項，然因丁○○發覺有異，經止
      付而使庚○○、戊○○因而未取得款項等情，除據證人丁○○證述明確外，並有共同被告即證人庚○○證述明確（
      見本院卷第120頁背面至121頁），此外，並有行政院金融
      監督管理局託管收據影本、凍結管制令影本、金融中央存
      款理賠單影本、行政院金融管制局金融調查保密切結書影
      本、統一超商隆心門市監視器翻拍照片8幀（見偵查卷第
      72至75頁、85至89頁），應堪信為真正。
    (二)又共同被告即證人庚○○係於95年12月19日下午14時39分
      許，接獲詐欺集團成員電話指示，前往證人丁○○處收取
      存摺，並於同日14時54分許至統一超商隆心門市收取行政
      院金融監督管理局託管收據，隨即在15時於詐欺集團成員
      電話聯繫時表示，「B：車誰開？A：（即共同被告庚○○
      ）別人開」、「B：待會誰下去收？A：我」、「B：你簽
      林正義.. 你快到打給我，我叫他下來..... 叫他不要出
      門待會馬上送回來，你就進合作金庫趕快處理，叫一個在
      他樓下等.. 」，於15時11分許詐欺集團成員電話聯繫時
      表示，「B：到了沒？A：快了，還要5分鐘」、「B：好，
      我現在叫客戶下來等，你要如何過去？A：我走過去，車
      停旁邊一點.. 我穿橫線條毛線衣」等語，有共同被告即
      證人庚○○所持用之0000000000號通訊監察譯文附卷可稽
      （見偵查卷第168至169頁），參諸上開通話時基地台位置
      ，於14時54分之通話基地台位置係於台中市○○區市○路
      480號12樓頂，於15時之通話基地台位置已於台中市南屯
      區○○○街300號，於15時11分之通話基地台位置位於台
      中市○○區○○路1段552號，參以被告戊○○所使用0000
      000000號門號於同日15時許所在基地台位置為台中縣霧峰
      鄉○○段954地號、於15時12分許基地台位置為台中市○○區○○路3段888號頂樓、於15時17分許基地台位置為台
      中市○○區○○路1段552號樓頂，有通聯調閱查詢單在卷
      可按（見偵查卷第115頁），是依2人當時通話基地台位置
      移動變化所示，證人庚○○與詐欺集團成員電話聯繫後，
      隨即聯絡被告戊○○前往台中市區會合，而被告戊○○並
      於10餘分鐘內即自台中縣霧峰鄉駕駛車輛至台中市南屯區
      附近，參以被告戊○○所自承確有與證人庚○○見面，搭
      載庚○○前往丁○○處拿取銀行存摺以觀，是證人庚○○
      與詐欺集團成員間之聯繫內容，被告戊○○是否均無從得
      悉，要屬有疑；況且被告戊○○甫與證人庚○○於95年12
      月間共同犯下多起汽車旅館丟擲水球恐嚇取財案件，亦為
      被告戊○○所不爭，益見證人庚○○確有缺錢花用之情，
      應為被告戊○○所知悉，則何以其能交付內有相當金額存
      款、且非證人庚○○本人名義之存摺與被告戊○○，而被
      告戊○○均未生疑? 又以95年12月19日下午被告戊○○駕
      駛車輛載送證人庚○○過程，證人庚○○於連續通話後找
      尋證人丁○○所在位置，並於其後取得證人丁○○存摺與
      被告戊○○一同至銀行領款未果，並繼而於隔日委由被告
      戊○○單獨前往銀行領款，且依證人庚○○指示領款金額
      等情以觀（見偵查卷第172頁），斯時被告戊○○與葉榮
      賓之關係應屬密切，且具相當之信任關係，自難謂被告戊○○就庚○○所為上開犯行均非知情。
    (三)再者，證人丁○○所提出經庚○○所交付之行政院金融監
      督管理局託管收據觀之，其上「林正義」之署名係於文件
      經傳真後由證人庚○○另行偽造簽署，並另書寫託管日期
      、金額，有上開託管收據在卷可稽，並據證人庚○○供承
      於卷（見偵查卷第11頁、第72頁），然由前述通話基地台
      位置移動變化所示及通話譯文內容可知，證人庚○○先於
      95年12月19日下午14時39分許，接獲詐欺集團成員電話指
      示，於該指示中已表明，要求領取存摺時之分工模式，要
      求一人收取存摺、一人領取存款（見偵查卷第168頁），
      已見該集團之犯罪計畫中本已規劃至少2人以上進行詐取
      存摺及領取款項分工，而其後被告戊○○亦確如該分工模
      式前往銀行領款行為，顯見被告戊○○本於該集團內部擔
      任分工角色，亦屬明確；況證人庚○○於同日14時54分許
      ，始至統一超商隆心門市找到傳真機，詢問門號後收取行
      政院金融監督管理局託管收據，除有上開通訊監察譯文內
      容所示外，而統一超商隆心門市係位於台中市○○區○○
      路2段562號，亦有卷附監視器翻拍照片8幀可按（見偵查
      卷第85至89頁），細核該監視器所示內容，證人庚○○於
      取得傳真文件後，直接前往櫃台結帳後離去，亦核與上開
      14時54分許之通話基地台位置之台中市○○區市○路480
      號12樓頂大致相符，而後於15時11分許，證人庚○○並移
      動至基地台位置台中市○○區○○路1段552號樓頂所涵蓋
      範圍，被告戊○○15時17分許亦位於基地台位置台中市○○區○○路1段552號樓頂所涵蓋範圍，亦如上述（見偵查
      卷第169頁、115頁），而該詐欺集團成員並指示證人庚○○簽署「林正義」之名義，其後並於15時11分再次詢問是
      否抵達，並自15時19分起以電話指示證人庚○○尋找被害
      人，於15時42分後證人庚○○復表示已拿到存摺，並嘗試
      可否領款，並於16時4分許，因無法領得款項，而經詐欺
      集團成員要求提供存摺帳號、金額，證人庚○○亦依該指
      示唸出相關資料，亦有該通訊監察譯文所示內容明確（見
      偵查卷第170頁、第171頁），是證人庚○○於偽造該署名
      後，密切與詐欺集團成員聯繫，自應為被告戊○○所見聞
      ，而與一般債務處理模式有異，是被告戊○○前詞所辯，
      即非可採。
    (四)所謂「行使」，指以偽作真，而使該物置於其通常或流通
      狀態之行為。刑法上就行使偽造文書之規範，固重在保護
      文書公共信用之法益，必須提出偽造之文書，並對其內容
      有所主張，足以生損害於公眾或他人，方得成立。但所謂
      『對其內容有所主張』，並不以明示偽造之文書內容為限
      ，祇要將該以偽作真之文書置於可能發生文書功能之狀態
      下，主觀上認識到其法律交往關係中，提出該偽造文書之
      行為，他方足以認為其係對該文書權利義務等內容有所主
      張，並有意使其發生，或其發生不違其本意者，即難謂無
      侵害公共信用之危險，足以生損害於公眾或他人，仍無礙
      本罪行使偽造文書之成立（最高法院93年台上字第4328號
      判決意旨參照）。本件被告戊○○雖辯稱系爭文書非其所
      偽造，其亦無行使，然查，證人即共同正犯庚○○業已自
      承，確有偽造之託管收據係由其拿給證人丁○○觀看，該
      交付行為係由被告戊○○載同庚○○前往尋找證人丁○○
      ，而證人丁○○亦表示係於交付存摺前，即已收取上開金
      融管制局金融調查保密切結書、金融中央存款理賠單（個
      人戶）、凍結管制令後，始與庚○○所佯裝之「林正義」
      見面，並交付存摺、印章，且由上開通聯記錄所示、監察
      譯文所載內容，被告戊○○顯可知悉該存摺取得過程應屬
      不法所得，並確於現場參與部分犯罪分工行為，在客觀上
      已足以認定被告戊○○就詐欺集團行使該等偽造之文書應
      負之罪責。
    (五)又刑法上偽造文書罪，係著重於保護公共信用之法益，即
      使該偽造文書所載名義制作人實無其人，而社會上一般人
      仍有誤信其為真正文書之危險，仍難阻卻犯罪之成立。而
      本件偽造並持以行使之公文書機關為行政院，並有檢察署
      之檢察官及書記官印文，雖所偽造之機關全銜名稱與現存
      之政府機關名稱略有出入，惟此並不影響被告所為上開犯
      行致生損害於該等機關公信力之認定，不論行政院有無「
      金融監督管理局」，依上說明，前述金融管制局金融調查
      保密切結書、金融中央存款理賠單（個人戶）、凍結管制
      令自應屬偽造之公文書。又被告戊○○、庚○○與犯罪集
      團成員對本件被害人等行使如附表所示之公文書，足以生
      損害於各該機關對於所屬人員管理、職務執行之正確性及
      司法文書之公信力，當無疑義。
    (六)綜上所述，被告戊○○前揭所辯，僅係事後卸責之詞，不
      足採信，此部分事證明確，被告戊○○犯行已堪認定，應
      依法論科。
三、論罪科刑之理由：
    (一)犯罪事實一部分：核被告庚○○就犯罪事實一(一)所為，係
      犯刑法第346條第1項之恐嚇取財罪；被告就犯罪事實一(二)
      至(五)所為，係犯刑法第346條第3項、第1項之恐嚇取財未
      遂罪。按在紙上或物品上之文字、符號、圖畫、照像，依
      習慣或特約，足以為表示其用意之證明者，以文書論；又
      錄音、錄影或電磁紀錄，藉機器或電腦之處理所顯示之聲
      音、影像或符號，足以為表示其用意之證明者，亦同；另
      電磁紀錄係指以電子、磁性或其他無法以人之知覺直接認
      識之方式所製成之紀錄，而供電腦處理之用者，刑法第22
      0條定有明文。被告冒用「溫仲民」名義，偽造寄件人資
      料，而供統一速達股份有限公司之宅急便服務處理貨品寄
      送之用，足以表示真正名義人於如犯罪事實一(一)所示時間
      寄送貨物等文書用意之證明，自屬刑法第220條第1項以文
      書論之準私文書。又被告以行使偽造準私文書同時遂行其
      恐嚇取財之犯行，係以一行為侵害數罪名，為想像競合，
      應從一重之行使偽造準文書罪處斷。公訴意旨雖未就被告
      上開行使偽造準私文書之犯行予以起訴，惟該次犯行與前
      開業經起訴並經本院論罪之部分，既具有想像競合犯之裁
      判上一罪關係，經本院依刑事訴訟法第95條對被告告以相
      關權利，自為起訴效力所及，本院應併為審判。被告庚○○與自稱「林安惠」之年籍姓名不詳之成年女子，及大陸
      地區真實姓名年籍不詳綽號「烘爐」之男子等集團成員間
      ，就犯罪事實一(一)之犯行，有犯意聯絡及行為分擔，均為
      共同正犯；被告庚○○與辛○○、綽號阿國、自稱「林安
      惠」之年籍姓名不詳之成年女子，與大陸地區真實姓名年
      籍不詳綽號「烘爐」之男子等集團成員間，就犯罪事實一
      (二)至(五)所示之犯行，有犯意聯絡及行為分擔，均為共同正
      犯。被告就犯罪事實一(二)至(五)所示之犯行，均已著手於恐
      嚇取財行為之實行，而均未生取得財物之結果，為未遂犯
      ，爰依刑法第25條第2項之規定，按既遂犯之刑減輕之。
      被告就犯罪事實一所示之犯行，犯意各別，應予分論併罰
      。
    (二)犯罪事實二部分：核被告庚○○、戊○○所為，係犯刑法
      216條、第211條之行使偽造公文書罪、第216條、第210條
      之行使偽造私文書罪及同法第339條第1項之詐欺取財罪。
      被告2人、「烘爐」與成年詐欺集團成員間有犯意聯絡及
      行為分擔，為共同正犯。被告2人就偽造印文、偽造署名
      係分別偽造公文書、偽造私文書之階段行為，不另論擬，
      其偽造公文書、私文書後復持以行使，則偽造之低度行為
      應為行使之高度行為所吸收，亦不另論罪。查，刑法第
      218條第1項所稱之公印，係指由政府依印信條例第6條相
      關規定製發之印信，用以表示公署或公務員之資格，即俗
      稱之大印及小官章而言，是該詐欺集團成員雖偽造「黃仁
      宏」、「張學武」、「林嘉修」、「李清宏」之印章後，
      偽造印文，然該印文並未表明特定資格，亦非政府依印信
      條例製發用以表示公署或公務員資格之用（最高法院89年
      台上字第3155號判決、86年台上字第4631號判決參照）；
      另該詐欺集團成員所偽造「行政院金融監督管理局官印」
      之印章後，偽造印文，惟行政院並無此單位，則偽造「行
      政院金融監督管理局官印」印文亦無法認定為行政院之公
      印（最高法院84年台上字第6118號判決參照）。另「託管
      收據」僅表明代為保管存摺、印章之意，既無職銜，亦無
      製作人為公務員之記載，並以手寫方式所為，核與公文程
      式有違，要難認屬公務員本於職務上製作之文書，而屬私
      文書已明，又被告庚○○於其上所偽造之「林正義」署名
      ，亦非印信條例所稱印信。是本案關於偽造「黃仁宏」、
      「張學武」、「林嘉修」、「李清宏」、「行政院金融監
      督管理局官印」之印章後所蓋用之印文，均非屬於刑法第
      218條第1項之公印文，另「託管收據」則非刑法第10條第
      3項所稱之公文書，公訴意旨認被告此部分係偽造公印文
      及就「託管收據」認屬偽造公文書，尚有未洽，惟上開部
      分，業經本院依刑事訴訟法第95條對被告2人告以相關權
      利，此部分自得依法變更起訴法條。又按95年7月1日修正
      施行之刑法刪除牽連犯之立法理由稱：目前實務上以牽連
      犯予以處理之案例，在適用上，得視其具體情形，論以想
      像競合犯等語，則自然行為概念之一行為，原經法律評價
      為二以上之行為，且認有牽連關係而依牽連犯規定從一重
      處斷者，於牽連犯廢除施行後，宜改評價為單一行為，始
      合乎社會之通念。被告2人與其他詐騙集團成員共同持偽
      造之3紙公文書及偽造私文書、向被害人丁○○詐取其存
      摺、印章之行為，就社會一般通念，咸認只有一個行使偽
      造之公文書、偽造私文書、向被害人詐取財物行為，然在
      法律評價上，實務上原認被告有行使偽造文書行為及詐欺
      取財行為之二行為，復認二行為間有牽連關係，而應依牽
      連犯從一重罪處斷，立法將牽連犯規定刪除，並於95年7
      月1日施行，若猶將之評價為法律犯罪概念之二行為，而
      予以併合處罰，勢難以契合人民的感情，自宜改認被告係
      出於一個犯意，實行一個犯罪行為，而侵害國家法益、社
      會法益及個人法益，該當於行使偽造公文書、行使偽造私
      文書及詐欺取財罪之三個犯罪構成要件，即一行為觸犯數
      罪名，而依想像競合犯論以刑法第216條、第211條行使偽
      造公文書罪，公訴意旨認此部分應予分論併罰，容有未洽
      ，附此敘明。
    (三)爰審酌被告庚○○、戊○○之素行，其犯罪之動機、目的
      、智識程度，為貪圖不法利益，就犯罪事實一部分被告庚○○所致被害人壬○○受有之財產上損害金額、其餘被害
      人所生畏怖之情，且被告2人以行使偽造文書之方式，影
      響公文書之正確性及政府機關公信力，破壞人際間信任關
      係，使被害人丁○○心慌交付存摺、印章，犯罪所生之危
      害程度甚鉅，復斟酌被告庚○○坦認犯行之犯罪後態度、
      犯罪參與程度，被告戊○○就犯罪事實二犯行之參與程度
      等一切情狀，分別量處如主文所示之刑，以示懲戒。又本
      件被告2人犯罪行為之時間，均係在中華民國96年4月24日
      以前，合於中華民國九十六年罪犯減刑條例第2條第1項第
      3款之減刑條件，且無不得減刑之事由，均應減其宣告刑2
      分之1各如主文所示，並就被告庚○○部分定其應執行之
      刑。
    (四)如附表所示偽造之「黃仁宏」、「張學武」、「林嘉修」
      、「李清宏」、「行政院金融監督管理局官印」之印章各
      1顆，雖未扣案，但無證據證明業已滅失；另於偵查卷第
      65 頁之統一速達股份有限公司之宅急便寄送單，及偵查
      卷第72頁至75頁之「行政院金融管制局」金融調查保密切
      結書、金融中央存款理賠單（個人戶）、凍結管制令3紙
      公文書（均係傳真影本）、託管收據私文書，係被告2人
      及詐欺集團成員所有供行使之偽造公文書及私文書，因已
      交付行使於統一速達股份有限公司及被害人丁○○，非被
      告所有之物，自無庸另為沒收之諭知，然其上寄件人簽名
      欄上「溫仲民」之署名1枚（寄件人姓名欄雖有「溫仲民
      」之記載，然僅為寄件者人別表明，並非署名）、「黃仁
      宏」印文2枚、「張學武」、「林嘉修」、「李清宏」印
      文各1枚、「行政院金融監督管理局官印」之印文4枚、「
      林正義」署名1枚，均應依刑法第219條之規定宣告沒收。
參、無罪部分：
一、公訴意旨略以：被告庚○○（下稱庚○○，業經本院判決有
    罪，理由詳前）、被告戊○○、丙○○（下稱戊○○、丙○○）與真實姓名年籍不詳自稱「林安惠」之成年女子，及大
    陸地區真實姓名年籍不詳綽號「烘爐」之男子，共同意圖為
    自己不法之所有，於95年9月間，由綽號「烘爐」之男子將
    0000000000號行動電話以郵寄方式交付庚○○後，再推由自
    稱「林安惠」之女子於95年9月至11月間，在不詳地點以電
    腦連接網際網路後，以暱稱「聽風戀雨」、「賴鳳珠-阿珠-
    樂樂」與壬○○、甲○○、己○○、乙○○等人進行網路視
    訊，嗣後「林安惠」及「烘爐」再將上開壬○○、己○○裸
    露之影片紀錄以光碟燒錄之方式儲存於光碟上，另將甲○○
    、乙○○裸露之影片紀錄，以擷取播放影像圖片之方式，將
    數位檔案之圖片沖洗成照片後，交付庚○○、戊○○、丙○○等為下列犯罪分工：
    (一)於95年10月26日上午，由庚○○將上開壬○○裸露之光碟
      以統一速達股份有限公司之宅急便服務，寄送至壬○○位
      於苗栗縣頭份鎮○○路221號之公司辦公室後，再由庚○○以0000000000電話撥打壬○○之電話，向壬○○恫以：
      若不欲上開光碟外流，即匯款5萬元至臺北富邦銀行嘉義
      分行000000000000號帳戶等語，致壬○○心生畏懼，於95
      年11 月3日匯款1萬元至上開帳戶。於95年11月20日上午
      11時許，再由庚○○以0000000000電話撥打壬○○之電話
      ，以看房子為由誘騙壬○○於中山高速公路頭份交流道出
      口處見面，復推由戊○○駕車附載庚○○、丙○○至上開
      交流道出口處赴約，由庚○○向壬○○恫以若不支付5萬
      元，要讓其沒工作、讓其家人知道等語，致壬○○心生畏
      懼，惟壬○○未交付上開金錢而未得逞。
    (二)於95年11月20日上午8時許，推由戊○○以0000000000電
      話撥打甲○○所有之行動電話，先佯稱為快遞公司，套問
      甲○○之住處地址，復推由戊○○駕車附載庚○○、丙○○持上開甲○○裸露之照片至該住處，適甲○○外出未歸
      ，庚○○、戊○○、丙○○遂將上開甲○○裸露之照片置
      放於該住處之信箱內，再由庚○○以0000000000電話撥打
      甲○○前揭行動電話，向甲○○恫以：因甲○○與庚○○
      老婆有一腿，如不拿錢解決，要至其住處門口堵他、打他
      等語，致甲○○心生畏懼，惟甲○○未交付上開金錢而未
      得逞。
    (三)於95年11月21日上午8時許，推由庚○○以0000000000電
      話撥打己○○位於桃園縣楊梅鎮○○路34號之公司辦公室
      電話，佯稱欲承租廠房，套問己○○公司地址後，於同日
      9時許，戊○○、庚○○、丙○○3人共同至該公司，將上
      開己○○裸露之照片交付與己○○後，由庚○○以000000
      0000 電話撥打己○○前揭電話，向己○○恫以：竟然與
      庚○○老婆於網路勾三搭四等語。再由庚○○將上開己○○裸露之光碟郵寄至上開公司與己○○，並恫以「劉先生
      ，這是你要的光碟，請你用vcd或dvd慢慢觀賞，不要讓我
      們公司的人再跑第二趟，否則！後果自己負責。我們也是
      拿人錢財的，不要讓我們難做」等語，恫嚇己○○匯款20
      萬元至玉山銀行臺中分行0000000000000號帳戶，致己○○心生畏懼，惟己○○未交付上開金錢而未得逞。
    (四)於95年11月21日7時許，由庚○○以0000000000電話撥打
      乙○○所有之行動電話，佯為快遞公司套問其臺北市○○
      區○○路住處地址後，戊○○再與庚○○、丙○○共同至
      該處，由庚○○將上開乙○○裸露之照片交付乙○○。於
      同日下午7時許，再推由庚○○以0000000000電話撥打乙○○所有之行動電話，向乙○○恫以：因與庚○○老婆勾
      三搭四，要支付15萬元，否則將散布上開乙○○裸露之照
      片等語；復於同年月22日下午1時許，由綽號「烘爐」之
      男子於不詳地點以電腦連接網際網路後，將上開乙○○裸
      露之影片紀錄上傳至網路家庭國際資訊股份有限公司PC
      home Online網站貼圖區之影音快閃網頁後，再由庚○○
      以0000000000號行動電話傳送「我現在在省立醫院外面，
      我現在要到哪邊找你，影片貼在PC上面了」、「上pchome
      去看看，先放你的人頭，其他精彩的我慢慢來，留下你的
      電話的話，哈哈」，以0000000000號行動電話傳送「上
      pchome貼圖影音快閃去看看先放你的人頭，其他精彩的我
      慢慢來，留下你的地址電話的話，哈哈我就是要讓你出名
      ，不出來處理我讓全臺灣的人認識你」、「上pchome，點
      貼圖，點影音快閃，發表人KK，去看看先放你的人頭，其
      他精彩的我慢慢來，再留下你的地址電話的話」等簡訊內
      容至乙○○所有之前揭行動電話，致乙○○心生畏懼，惟
      乙○○未交付上開金錢而未得逞。
    (五)因認戊○○、丙○○均涉犯刑法第346條第第1項恐嚇取財
      罪、第346條第3項、第1項之恐嚇取財未遂罪嫌。
二、按犯罪事實應依證據認定之，無證據不得認定犯罪事實；不
    能證明被告犯罪或其行為不罰者，應諭知無罪之判決，刑事
    訴訟法第154條第2項、第301條第1項分別定有明文。次按事
    實之認定，應憑證據，如未能發現相當證據，或證據不足以
    證明，自不能以推測或擬制之方法，以為裁判之基礎；又認
    定犯罪事實所憑之證據，雖不以直接證據為限，間接證據亦
    包括在內，然而無論直接或間接證據，其為訴訟上之證明，
    須於通常一般之人不致有所懷疑，而得確信其為真實之程度
    者，始得據為有罪之認定；再認定不利於被告之事實，須依
    積極證據，苟積極證據不足為不利於被告事實之認定時，即
    應為有利於被告之認定，更不必有何有利之證據，最高法院
    40年台上字第86號、76年台上字第4986號及30年上字第816
    號分別著有判例意旨可資參照。況刑事訴訟法第161條第1項
    亦規定，檢察官就被告犯罪事實，應負舉證責任，並指出證
    明之方法，是檢察官對於起訴之犯罪事實，應負提出證據及
    說服之實質舉證責任，倘其所提出之證據，不足為被告有罪
    之積極證明，或其指出證明之方法，無從說服法院以形成被
    告有罪之心證，基於無罪推定之原則，自應為被告無罪判決
    之諭知，最高法院92年度台上字第128號著有判例意旨可資
    參照。
三、訊據被告戊○○固坦承曾開車搭載庚○○、辛○○、綽號阿
    國之男子及丙○○北上至臺北市區及苗栗地區，惟辯稱：去
    苗栗是跟台中案件一樣要找汽車旅館恐嚇，但是伊從未與庚○○一同拿照片恐嚇取財，到北部是辛○○打電話表示要去
    北部，叫伊開車，伊才找丙○○一同到台北，進行恐嚇取財
    的應該是庚○○、辛○○、阿國，他們北上時有叫伊停車，
    但是伊不知道發生甚麼事，也是那一次認識庚○○後，才有
    後來台中地區的恐嚇取財案件等語。被告丙○○亦不否認曾
    與庚○○、辛○○、綽號阿國之男子北上至臺北市區及苗栗
    地區，惟辯稱：其到北部時與戊○○坐前座，庚○○、辛○○與阿國3人坐後座，根本不知道他們帶甚麼東西，是被告
    戊○○找他到台北玩，於警局時所述是因為警察說有無看見
    他們拿東西給被害人，其回答大概是吧所致等語。被告2人
    並均辯稱，警察去台中作筆錄時，一開始是問台中的案件，
    後來突然問台北的案子，一開始沒想清楚，才會這樣回答等
    語。經查：
    (一)證人辛○○於本院97年6月9日審理時經隔離訊問證稱，苗
      栗頭份交流道是伊與庚○○、阿國及某一名年籍姓名不詳
      男子，一同搭野雞車至該處，去桃園楊梅則是伊與庚○○
      、阿國一同搭野雞車後，再轉搭計程車至楊梅，另新竹市
      ○○路也是伊與庚○○、阿國一起去，苗栗頭份跟新竹食
      品路是同一天，桃園楊梅是隔二、三天，都是由庚○○將
      牛皮紙袋交給他人（見本院卷第125至126頁），核與證人
      即被害人己○○於97年8月11日本院審理時所證述，95年
      11月21日有3名男子一同到公司，並拿出照片叫伊等電話
      ，不知道他們是怎麼來的，但是他們3人是走路到火車站
      附近，才搭計程車走的等語大致相符（見本院卷第225至
      226頁），另證人即共同被告庚○○於本院審理時亦具結
      證稱，交付裸照照片行恐嚇取財行為是「烘爐」指示，都
      是伊跟辛○○及綽號阿國之男子共同所為，是伊邀約辛○○，辛○○才邀約阿國，有跟辛○○講過只要將照片投入
      信箱或交付本人即可，95年10月26日寄給壬○○之光碟是
      「烘爐」寄的，95年11月20日有至苗栗頭份交流道交付照
      片與壬○○，是跟辛○○、阿國一起坐野雞車去的，並約
      壬○○在頭份交流道見面，被告戊○○、丙○○並未隨行
      ，伊於警詢及偵查中所述戊○○、丙○○有參與部分，係
      指台中及彰化之其他案件，新竹食品路甲○○部分也是跟
      辛○○一起去，偵查筆錄沒有供出辛○○、阿國，是為了
      幫他們脫罪等語（見本院卷第117至124頁）。是戊○○、
      丙○○若有駕車搭載庚○○等人前往被害人所在處所，何
      以庚○○與辛○○、阿國需以搭乘野雞車方式前往苗栗頭
      份、新竹市及桃園楊梅等地？況證人己○○已證稱，交付
      照片之行為人係搭乘計程車離去，則戊○○、丙○○是否
      有參與證人庚○○等人對證人甲○○、壬○○、己○○之
      恐嚇取財行為，要屬有疑。
    (二)又依卷附臺北市政府警察局刑事警大隊指認犯罪嫌疑人紀
      錄表所示，證人即被害人己○○、壬○○曾分別於96年2
      月15日、3月1日對警方所提供照片為指認（戊○○、丙○○、庚○○均在內），渠2人均僅指認共同被告即證人庚○○為犯罪嫌疑人（見偵查卷第60至61頁），則以渠2人
      指認時間距案發時點較近，證人己○○甚至追躡交付照片
      者離開時所搭乘之交通工具，則渠等於當時所指認之結果
      ，印象應較為清晰，然均未指出犯罪嫌疑人包括被告戊○○、丙○○2人；且證人己○○復證稱，交付照片之3人，
      身高介於160幾至170幾公分，是因其本身身高180公分作
      為判斷依據，然戊○○身高顯然超過180公分，亦有上開
      指認紀錄所附口卡資料可稽（見偵查卷第63頁），則戊○○、丙○○辯稱未曾參與上開恐嚇取財犯行，亦非無據。
      再者，本件被告戊○○、丙○○、庚○○於本案繫屬後，
      隨即經本院於97年4月25日借提後寄押於臺灣臺北看守所
      ，而於97年4月30日於本院行準備程序時提出真正參與者
      為辛○○、阿國等人，斯時證人辛○○則於臺灣台中看守
      所執行，經本院傳訊後，始於97年5月1日收受傳票，其間
      並無與戊○○、丙○○及證人庚○○接觸機會，又證人辛○○亦證稱，於台中看守所曾與戊○○打過招呼，然因台
      中看守所管制嚴格，故未交談等語（見本院卷第130頁）
      ，復於本院訊問時經以隔離方式為之，當無就本院依職權
      訊問問題預為勾串可能；況依證人辛○○所述內容，或屬
      不利於己而有受刑事訴追可能，亦夾雜部分辯解之語，而
      其內容又核與從未同時在同處監所執行之證人庚○○證述
      大致相符，則證人庚○○、辛○○於審理中所為有利於戊○○、丙○○之證述，應可採信。
    (三)此外，依證人辛○○於本院審理時所證稱，卷附臺北市○○路292巷巷口監視器翻拍照片中，其中代號A之人為其本
      人，是由其拆開牛皮紙袋內物品予證人乙○○，另一個人
      叫乙○○等電話，當時庚○○有背背包站在外面，與被害
      人對話者為何人已忘記了，戊○○是其介紹給庚○○，介
      紹認識當天就到臺北，並未向戊○○、丙○○說明要做什
      麼事，在車上雖有聊天，但是都只聊欠錢如何處理之問題
      等語，亦核與證人即共同被告庚○○所述，上開監視器翻
      拍照片中，代號A之人看起來像辛○○，當時伊人在路燈
      下，是另外一個人跟乙○○接觸，不知道是辛○○或是阿
      國等語大致相符（見本院卷第120頁背面、第122頁背面、
      128頁背面至130頁、偵查卷第81至82頁、第84頁）；是戊○○、丙○○雖有隨同庚○○、阿國、辛○○等人至臺北
      市區，然渠等於辛○○交付牛皮紙袋時並未在場。又當日
      係庚○○初次認識戊○○、丙○○，則其與辛○○於車上
      談話之際是否會提及交付裸照用以恐嚇取財事宜，亦屬有
      疑；再依證人辛○○所述，上開照片亦係於交付證人乙○○時才打開牛皮紙袋，亦核與證人乙○○所述情節相符（
      見本院卷第112頁），則戊○○、丙○○於駕車北上之際
      ，是否能清楚知悉牛皮紙袋內所包裝物品為何，是否與證
      人庚○○、辛○○及阿國等人具有恐嚇取財之犯意聯絡之
      認識，俱屬有疑。
    (四)再公訴意旨固以戊○○、丙○○於警詢時所為對己不利之
      自白為據，然查，上開陳述係在台中看守所內所製作，當
      時戊○○、丙○○亦確實與共同被告庚○○另涉有台中地
      區多起恐嚇取財犯嫌，自難排除確有混淆之可能。又渠2
      人經詢問後，其中戊○○雖表示有駕車載同庚○○，然均
      稱不知庚○○所交付物品內容；另丙○○則稱看到庚○○
      交付紙袋，然不知談話內容為何，則由該文字用語之內容
      ，自難認定渠2人均已承認上開犯行，此參諸警詢筆錄即
      明（見偵查卷第18至36頁），故實難認戊○○、丙○○於
      上開警詢時，已全部坦承本件恐嚇取財未遂犯行，自難僅
      以警詢時之陳述即為戊○○、丙○○有罪之認定。
    (五)綜上各節，公訴人所提出之證據，尚有合理之懷疑，而無
      法證明戊○○、丙○○即係對證人己○○、壬○○、梁文
      潭、甲○○恐嚇取財之人，此外，本院復查無其他積極證
      據，足資證明戊○○、丙○○確有上開公訴意旨所指訴之
      犯行，揆諸首揭規定及說明，既不能證明渠2人犯罪，此
      部分即均應為戊○○、丙○○無罪判決之諭知，以免冤抑
      。
據上論結，應依刑事訴訟法第299條第1項前段、第300條、第301
條第1項，刑法第28條、第216條、第211條、第210條、第220條
、第339條第1項、第346條第1項、第3項、第25條第2項、第55條
、第51條第5款、第219條、第38條第1項第2款，刑法施行法第1
條之1，中華民國96年罪犯減刑條例第2條第1項第3款、第7條、
第10條第1項，判決如主文。
本案經檢察官蔡偉逸到庭執行職務。
中    華    民    國    97    年    10    月    15    日
                  刑事第十庭  審判長法  官  林春鈴
                                    法  官  謝昀璉
                                    法  官  呂煜仁
上正本證明與原本無異。
如不服本判決，應於判決送達後10日內向本院提出上訴狀（應抄
附繕本）。告訴人或被害人如對於本判決不服者，應具備理由請
求檢察官上訴，其上訴期間之計算係以檢察官收受判決正本之日
期為準。
                                    書記官  陳泰寧
中    華    民    國    97    年    10    月    17    日
附表：
┌─────┬─────────────┬──────────┐
│編    號  │ 名    稱                 │ 數   量            │
│          │                          │                    │
├─────┼─────────────┼──────────┤
│   一     │「黃仁宏」、「張學武」、「│各壹顆              │
│          │林嘉修」、「李清宏」、「行│                    │
│          │政院金融監督管理局官印」印│                    │
│          │章                        │                    │
├─────┼─────────────┼──────────┤
│   二     │統一速達股份有限公司之宅急│「溫仲民」署名壹枚  │
│          │便配送單                  │                    │
├─────┼─────────────┼──────────┤
│   三     │「行政院金融管制局」金融中│「黃仁宏」印文貳枚、│
│          │ 央存款理賠單（個人戶）   │「張學武」印文壹枚、│
│          │                          │ 「行政院金融監督管 │
│          │                          │ 理局官印」印文壹枚 │
├─────┼─────────────┼──────────┤
│   四     │ 「行政院金融管制局」金融 │ 「行政院金融監督管 │
│          │ 調查保密切結書           │ 理局官印」印文壹枚 │
├─────┼─────────────┼──────────┤
│          │ 「行政院金融管制局」凍結 │ 「行政院金融監督管 │
│   五     │ 管制令                   │ 理局官印」、「林嘉 │
│          │                          │ 修」、「李清宏」印 │
│          │                          │ 文各壹枚           │
├─────┼─────────────┼──────────┤
│   六     │託管收據                  │「行政院金融監督管  │
│          │                          │理局官印」印文壹枚、│
│          │                          │「林正義」署名壹枚  │
└─────┴─────────────┴──────────┘
附錄論罪科刑法條全文：
中華民國刑法第210條
（偽造變造私文書罪）
偽造、變造私文書，足以生損害於公眾或他人者，處5年以下有
期徒刑。
中華民國刑法第211條
（偽造變造公文書罪）
偽造、變造公文書，足以生損害於公眾或他人者，處1年以上7
年以下有期徒刑。
中華民國刑法第216條
（行使偽造變造或登載不實之文書罪）
行使第210條至第215條之文書者，依偽造、變造文書或登載不實
事項或使登載不實事項之規定處斷。
中華民國刑法第219條
（沒收之特例）
偽造之印章、印文或署押，不問屬於犯人與否，沒收之。
中華民國刑法第220條
（準文書）
在紙上或物品上之文字、符號、圖畫、照像，依習慣或特約，足
以為表示其用意之證明者，關於本章及本章以外各罪，以文書論
。
錄音、錄影或電磁紀錄，藉機器或電腦之處理所顯示之聲音、影
像或符號，足以為表示其用意之證明者，亦同。
中華民國刑法第339條
（普通詐欺罪）
意圖為自己或第三人不法之所有，以詐術使人將本人或第三人之
物交付者，處5年以下有期徒刑、拘役或科或併科1千元以下罰金
。以前項方法得財產上不法之利益或使第三人得之者，亦同。
前二項之未遂犯罰之。
中華民國刑法第346條
（單純恐嚇罪）
意圖為自己或第三人不法之所有，以恐嚇使人將本人或第三人之
物交付者，處6月以上5年以下有期徒刑，得併科1千元以下罰金
。
以前項方法得財產上不法之利益，或使第三人得之者，亦同。
前二項之未遂犯罰之。


司法院資訊處製作；財團法人民間司法改革基金會備份。
